臺灣高雄地方法院刑事判決　　　　　　　　　　　九十三年度交簡上字第一三一號
　　公　訴　人　臺灣高雄地方法院檢察署檢察官
　　即上 訴 人
　　被　　　告　乙○○
右列上訴人因被告業務過失傷害案件，不服台灣高雄地方法院九十三年度交簡字第一
Ｏ六五號，中華民國九十三年五月三十一日第一審判決（聲請簡易判決處刑案號：台
灣高雄地方法院檢察署九十三年度偵字第六九二六號），提起上訴，本院管轄之第二
審合議庭判決如左：
    主  文
上訴駁回。
    事實及理由
一、本案經本院審理結果，認為原審之認事用法及量刑均無不當，應予維持，並引用
    前揭判決書記載之事實、證據及理由（含聲請簡易判決處刑書）。
二、上訴人雖提起本件上訴，並以原審量刑過輕等語。惟查，法官於有罪判決中，究
    應如何量處罪刑，為實體法賦予審理法官裁量之刑罰權事項，法官行使此項裁量
    權，自得依據個案情節，參諸刑法第五十七條所定各款犯罪情狀之規定，於該法
    定刑度範圍內，基於合義務性之裁量，量處被告罪刑。本院以為，量刑之裁量權
    ，乃憲法所保障法官獨立審判之核心，法院行使此項裁量權，亦非得以任意或自
    由為之，仍應受一般法律原理原則之拘束，即仍須符合法律授權之目的、法律秩
    序之理念、國民法律感情及一般合法有效之慣例等規範，尤其應遵守比例原則及
    平等原則之意旨，否則即可能構成裁量濫用之違法（另參見最高法院八十六年度
    台上字第七六五五號判決）。亦即如非有裁量逾越或裁量濫用之明顯違法情事，
    自不得擅加指摘其違法或不當，即使上級法院對下級法院裁量權之審查，亦應同
    此標準，此不僅在保障法官不受任何制度外之不當干涉，更保障法官不受制度內
    的異質干涉，此方符憲法第八十條所宣示獨立審判之真義。原審判決既已審酌被
    告乙○○之過失情節、犯後態度、對告訴人丙○○所造成之傷害、被告犯後尚未
    與告訴人達成和解以賠償損害，及刑法第五十七條所列各款情形予以量刑，是其
    量刑已屬妥適，自不得僅因上訴人指摘量刑過輕，即認原審刑罰裁量權之行使有
    何違法或不當之處。綜上所述，上訴意旨請求撤銷原判決，為無理由，應予駁回
    。
據上論斷，應依刑事訴訟法第四百五十五條之一第三項、第三百七十三條、第三百六
十八條，判決如主文。
本案經檢察官甲○○到庭執行職務。
中       華       民       國        九十三    年    七    月    三十   日
                                      臺灣高雄地方法院刑事第十四庭
                                                審判長法  官    李淑惠
                                                      法  官    黃呈熹
                                                      法  官    呂憲雄
右正本證明與原本無異。
不得上訴。
                                                      書記官    吳良美
中       華       民       國        九十三    年    七    月    三十   日
附件：
臺灣高雄地方法院刑事簡易判決                  九十三年度交簡字第一六五號
    聲  請  人  臺灣高雄地方法院檢察署檢察官
    被      告  乙○○  男（民國○○○年○月○日生）
                        住高雄市三民區○○○路二一九巷二弄三號
                        身分證統一編號：Ｓ一二三一五六號
    選任辯護人  楊昌禧律師
                唐小菁律師
                陳慧敏律師
右列被告因業務過失傷害案件，經檢察官聲請以簡易判決處刑（九十三年度偵字第六
九二六號），本院判決如左：
    主  文
乙○○從事業務之人，因業務上之過失傷害人，處有期徒刑參月，如易科罰金，以參
佰元折算壹日。
    事實及理由
一、本件犯罪事實及證據均引用檢察官聲請簡易判決處刑書之記載（如附件），並補
    充犯罪事實如下：「乙○○於肇事後，留在事故現場，並主動向前往肇事現場處
    理，且尚不知肇事者為何人之高雄市政府警察局三民第一分局十全路派出所警員
    郭志鴻坦承肇事，嗣並接受裁判」。
二、核被告乙○○所為，係犯刑法第二百八十四條第二項前段之業務過失傷害罪。又
    被告於肇事後，犯罪未被發覺前，主動向前往處理且尚不知肇事者為何人之高雄
    市政府警察局三民第一分局十全路派出所警員郭志鴻坦承駕車肇事乙節，業據證
    人郭志鴻於本院調查時證述屬實，嗣並接受本院裁判，當已合於自首之規定，應
    依刑法第六十二條前段規定，減輕其刑。爰審酌被告因疏未注意前揭道路交通安
    全規則之規定而駕車肇事致告訴人受傷，所為非是，惟念其犯後坦承犯行，態度
    尚佳，而迄今尚未與告訴人達成和解，賠償告訴人所受之損害，及告訴人所受之
    傷勢等一切情狀，量處如主文所示之刑，並諭知易科罰金之折算之標準，以資懲
    儆。
三、依刑事訴訟法第四百四十九條第一項前段、第三項、第四百五十四條第二項，刑
    法第二百八十四條第二項前段、第六十二條前段、第四十一條第一項前段，罰金
    罰鍰提高標準條例第一條前段、第二段，逕以簡易判決處刑如主文。
四、如不服本判決，應於判決送達之日起十日內，向本院提出上訴狀。
中      華      民      國    九十三    年      五      月    三十一    日
                                    臺灣高雄地方法院交通法庭
                                        法  官    陳玉聰
右正本證明與原本無異。
如不服本判決，應於判決送達後十日內，向本院提出上訴狀。
                                        書記官    鄭淑臻
中    華     民     國      九十三      年      六      月      一      日
附錄本判決論罪科刑法條全文：
刑法第二百八十四條第二項前段
從事業務之人，因業務上之過失傷害人者，處一年以下有期徒刑、拘役或一千元以下
罰金。
臺灣高雄地方法院檢察署檢察官聲請簡易判決處刑書  九十三年度偵字第六九二六號
     被      告  乙○○  男  五十一歲（民國○○○年○月○日生）
                         住高雄市三民區○○○路二一九巷二弄三號
                         身分證統一編號：Ｓ一二三一五六號
                         （送達代收人：高雄市三民區○○○路二一九巷二弄三號
                                       邱許燕轉）
右被告因業務過失傷害案件，已經偵查終結，認為宜以簡易判決處刑，茲敘述犯罪事
實及證據並所犯法條如左：
           犯罪事實
一、乙○○係營業小客車司機，為從事計程車駕駛業務之人，於民國九十二年八月二
     十五日上午九時十分許，駕駛車牌號碼ＹＳ─五二八號之營業小客車，沿高雄市
     ○○○路由西往東方向行駛，於行經九如二路與瀋陽街交岔路口，欲左轉至瀋陽
     街時，本應注意轉彎車應讓直行車先行，而依當時情形又無不能注意之情事，竟
     疏於注意貿然左轉。適有丙○○騎乘車牌號碼ＮＲ六─二六○號重型機車，沿九
     如二路由東往西方向行駛，於行經上開交岔路口時，二車發生擦撞，致丙○○人
     、車倒地，受有左側股骨骨折、頭部外傷併腦震盪、頭皮裂傷、胸部挫傷等傷害
     ，乙○○於交通事故發生後立即報警處理並將丙○○送醫。
二、案經被害人丙○○訴由本署偵辨。
           證據並所犯法條
一、訊據被告乙○○坦白承認於右開時、地駕駛營業小客車肇事之事實，核與被害人
     丙○○指訴情節相符，又本件經送高雄市政府交通局車輛行車事故鑑定委員會鑑
     定結果，亦認被告搶先左轉為肇事原因，有高雄市政府交通局車輛行車事故鑑定
     委員會高市鑑字第九二○八一八○號鑑定意見書一份在卷可稽。而被害人確因本
     件車禍致受有左側股骨骨折、頭部外傷併腦震盪、頭皮裂傷、胸部挫傷，有寶健
     醫院診斷證明書二紙附卷足憑。被告自白核與事實相符，堪以採信，本件事證明
     確，被告犯嫌洵堪認定。
二、核被告乙○○所為，係犯刑法第二百八十四條第二項前段之業務過失傷害罪。請
     審酌被告前未曾受有期徒刑以上刑之宣告，且於交通事故發生後立即報警處理並
     將被害人送醫，事後已坦承犯行，深具悔意，態度堪認良好及被告雖有意與被害
     人和解，惟因被害人所要求之賠償條件被告無法接受，致未能達成民事和解等一
     切情狀，從輕量刑，以勵自新。
三、依刑事訴訟法第四百五十一條第一項聲請逕以簡易判決處刑。
     此    致
臺灣高雄地方法院
中      華      民      國    九十三    年   四      月    二十六    日
                                         檢察官  鍾  忠  孝
                                         檢察官  丁  ○  ○
右正本證明與原本無異
中      華      民      國    九十三    年      四      月    二十九    日
                                         書記官  葉  安  慶
刑法第二百八十四條第二項前段
從事業務之人，因業務上之過失傷害人者，處一年以下有期徒刑、拘役或一千元以下
罰金。
